pt-PT: Tipo de mala com rodas para teclado: 2 rodas (em linha); 4 rodas multidirecionais; Sem rodas; Kit de rodas removível; Outro
th: ประเภทล้อสำหรับเคสคีย์บอร์ด: 2 ล้อ (อินไลน์); 4 ล้อหมุนรอบทิศทาง; ไม่มีล้อ; ชุดล้อถอดได้; อื่นๆ
sl-SI: Vrsta kolesc kovčka za klaviature: 2-kolesni (v vrsti); 4 kolesca (vrtljiva); Brez koles; Odstranljiv komplet koles; Drugo
sv: Typ av hjul på keyboardfodral: 2 hjul (inlines); 4 roterande hjul; Inga hjul; Avtagbart hjulkit; Övrigt
bg-BG: Тип колелца на калъф за клавиатура: С 2 колелца (редови); Въртящ се с 4 колелца; Без колелца; Сваляем комплект колелца; Друго
pt-BR: Tipo de roda do case para teclado: 2 rodas (em linha); 4 rodas giratórias; Sem rodas; Kit de rodas removíveis; Outro
ja: キーボードケースホイールタイプ: 2輪 (インライン); 4輪スピナー; 車輪なし; 取り外し可能なホイールキット; その他
ko: 키보드 케이스 휠 유형: 2휠(인라인); 4휠 스피너; 휠 없음; 탈착식 휠 키트; 기타
ru: Тип колес кейса для клавиатуры: 2 колеса (рядные); 4 колеса (спиннер); Без колес; Съемные колеса; Другое
lt-LT: Klaviatūros dėklo ratukų tipas: 2 ratukai (vienoje eilėje); 4 besisukantys ratukai; Be ratukų; Nuimamų ratukų rinkinys; Kita
nb: Type hjul på keyboard-etui: 2-hjul (inline); 4-hjuls spinner; Ingen hjul; Avtakbart hjulsett; Annet
cs: Kryt s klávesnicí a kolečky: 2 kolečka (in-line); 4 otočná kolečka (spinner); Bez koleček; Sada odnímatelných koleček; Jiné
vi: Loại bánh xe của hộp đựng đàn keyboard: 2 bánh (thẳng hàng); 4 bánh xoay; Không có bánh xe; Bộ bánh xe có thể tháo rời; Khác
fi: Kosketinsoittimen kotelon pyörätyyppi: 2-pyöräinen (rullaluistintyyppinen); 4-pyöräinen spinner; Ei pyöriä; Irrotettava pyöräsarja; Muu
it: Tipo di rotelle della custodia per tastiera: A 2 ruote (in linea); A 4 ruote pivotanti; Nessuna ruota; Kit di ruote rimovibili; Altro
da: Hjultype på keyboardetui: 2 hjul (inline); 4 hjul (spinner); Uden hjul; Aftageligt hjulsæt; Andet
zh-TW: 鍵盤保護殼輪子類型: 2 輪 (直排); 4 輪旋轉輪; 無輪; 可拆式輪組; 其他
fr: Étui pour clavier à roulettes: 2 roues (alignées); 4 roues pivotantes; Sans roues; Kit de roues amovible; Autre
el: Τύπος τροχών θήκης πληκτρολογίου: 2 τροχών (inline); 4 τροχών (περιστρεφόμενοι); Χωρίς τροχούς; Αφαιρούμενο κιτ τροχών; Άλλο
en: Keyboard case wheel type: 2-wheel (inline); 4-wheel spinner; No wheels; Removable wheel kit; Other
hu: Billentyűs hangszer tok görgőtípusa: 2 kerekű (soros); 4 kerekű (bolygókerekes); Kerekek nélkül; Levehető kerékkészlet; Egyéb
ro-RO: Tip de roți pentru husa de claviatură: 2 roți (în linie); 4 roți rotative (spinner); Fără roți; Kit de roți detașabile; Altele
nl: Wieltype toetsenbordkoffer: 2 wielen (inline); 4-wiel-spinner; Geen wielen; Verwijderbare wielenset; Anders
hr-HR: Vrsta kotačića kućišta tipkovnice: 2 kotača (u redu); 4 okretna kotača; Bez kotača; Komplet uklonjivih kotača; Ostalo
tr: Klavye taşıma çantası tekerlek türü: 2 tekerlek (sıralı); 4 döner tekerlek; Tekerleksiz; Çıkarılabilir tekerlek kiti; Diğer
es: Tipo de rueda del estuche para teclado: 2 ruedas (en línea); 4 ruedas giratorias; Sin ruedas; Kit de ruedas extraíble; Otro
pl: Typ kół futerału na keyboard: 2 koła (w jednej linii); 4 obrotowe koła (spinner); Brak kół; Zdejmowany zestaw kół; Inne
zh-CN: 键盘盒轮子类型: 双轮（直排轮）; 四轮万向轮; 无轮; 可拆卸套轮; 其他
de: Rollenart des Keyboardkoffers: 2 Rollen (Inline); 4 Rollen (Spinner); Ohne Rollen; Abnehmbares Rollen-Paket; Sonstige
sk-SK: Typ koliesok na puzdro ku klávesu: 2 kolieska (v rade); 4 kolieska s rotáciou; Bez koliesok; Súprava odnímateľných koliesok; Iné